【裁判字號】    99,訴,530
【裁判日期】    990524
【裁判案由】    毒品危害防制條例
【裁判全文】
臺灣臺北地方法院刑事判決               99年度訴字第530號
公  訴  人  臺灣臺北地方法院檢察署檢察官
被      告  甲○○
上列被告因違反毒品危害防制條例案件，經檢察官提起公訴（99
年度毒偵字第667號），本院改以簡式審判程序，判決如下：
    主  文
甲○○施用第一級毒品，累犯，處有期徒刑拾月，扣案如附表編
號一、三所示之物均沒收；又施用第二級毒品，累犯，處有期徒
刑伍月，扣案如附表編號二、三、四所示之物均沒收。應執行有
期徒刑壹年。扣案如附表一至四所示之物均沒收。
    事  實
一、甲○○先於：(一)民國89年間，因施用毒品案件，經本院以89
    年度毒聲字第1089號裁定送觀察、勒戒後，認無繼續施用傾
    向，於89年5 月11日執行完畢釋放。(二)其又於92年間即前揭
    觀察、勒戒執行完畢釋放後5 年內，因施用毒品案件，經本
    院以93年度訴字第198 號判處有期徒刑7 月確定；復於93年
    間因施用毒品案件，由本院以93年度簡字第1140號判處有期
    徒刑6 月確定，並由本院以93年聲字第1337號裁定就前揭2
    罪刑定應執行刑為有期徒刑1 年。其又因施用毒品案件，為
    本院以93年度訴字第1468號判處有期徒刑8 月確定；並另因
    犯竊盜案件，為本院以94年度簡字第529 號判處有期徒刑4
    月確定；嗣經本院以94年度聲字第865 號裁定，就上開93年
    度訴字第1468號、94年度簡字第529 號所處之刑定其應執行
    刑有期徒刑10月；其則於93年6 月16日送監接續執行上開2
    執行刑，於95年1 月28日縮短刑期假釋出監，並於95年5 月
    13日縮刑期滿假釋未經撤銷而視為執行完畢。(三)嗣其又因施
    用地一、二級毒品案件，經臺灣高等法院以95年度上訴字第
    4375號分別判處有期徒刑9 月、9 月確定；及於96年間因施
    用第一級毒品案件，經本院以96年度訴字第484 號判處有期
    徒刑1 年2 月、減刑為有期徒刑7 月確定；再因犯詐欺案件
    ，經本院以97年度簡字第88 0號判處有期徒刑6 月，減刑為
    有期徒刑3 月確定；前揭各罪並經本院以97年度聲字第1653
    號裁定定應執行為有期徒刑2 年確定，又其於96年間另因施
    用毒品案件，經本院96年度易字第2672號判決判處有期徒刑
    10月，減刑為有期徒刑5 月確定；其經於98年8 月31日入監
    接續執行上開執行刑及罪刑，於98年8 月13日因縮短刑期假
    釋出監，又於同年11月20日因假釋期滿未經撤銷視為執行完
    畢。
二、詎甲○○仍不知悔改，先基於施用第一級毒品之犯意，於99
    年2 月4 日下午7 時許，在其位於臺北縣新店市○○路36巷
    35號住處房間內，以附表編號2 所示塑膠鏟管將海洛因粉末
    置入其所有如附表編號1 所示針筒，並摻水溶解後注射身體
    之方式，施用第一級毒品海洛因1 次；其於施用海洛因完畢
    後，復即基於施用第二級毒品之犯意，在上開住處房間內，
    以附表編號3 所示之塑膠鏟管將附表編號4 所示夾鍊袋內之
    甲基安非他命晶體置入附表編號2 之玻璃球內燒烤吸食煙霧
    之方式，施用第二級毒品甲基安非他命1 次。嗣於同年月6
    日下午4 時許，為警持搜索票前往其上開住處搜索，並扣得
    其所有如附表編號1 至4 所示之物品，並採取其尿液送檢驗
    結果，呈海洛因代謝物嗎啡及甲基安非他命代謝物安非他命
    、甲基安非他命陽性反應，查悉上情。
三、案經臺北縣政府警察局新店分局報告臺灣臺北地方法院檢察
    署檢察官偵查起訴。
    理  由
一、本案被告甲○○所犯係死刑、無期徒刑、最輕本刑為3 年以
    上有期徒刑以外之罪，其於準備程序中就被訴事實為有罪之
    陳述，經法官告知簡式審判程序之旨，並聽取公訴人及被告
    之意見後，經本院依刑事訴訟法第273 條之1 第1 項之規定
    ，裁定由受命法官獨任進行簡式審判程序。又本案卷內之物
    證、書證等證據，依同法第273 條之2 規定，不受第159 條
    第1 項關於傳聞法則規定之限制，依法均有證據能力，合先
    敘明。
二、訊據被告對上揭犯罪事實均坦承不諱，又被告遭查獲時所採
    集尿液經送驗結果，呈現海洛因代謝後之嗎啡陽性反應，及
    甲基安非他命代謝後之安非他命、甲基安非他命陽性反應等
    情，有臺灣尖端先進生技醫藥股份有限公司號濫用藥物尿液
    檢驗報告1 份，及載明尿液檢體編號之臺北縣政府警察局偵
    辦毒品危害防制條例案被移送者姓名及代碼對照表1 紙在卷
    可證（見偵卷第22、41頁），此外，並有扣案之玻璃球吸食
    器1 個、注射針筒1 支、塑膠剷管1 支、夾鍊袋1 個可資佐
    證。足認被告之前開自白與事實相符，應得為認定其犯罪之
    依據。又查被告前於89年間，因施用毒品案件，經本院以89
    年度毒聲字第1089號裁定送觀察、勒戒後，認無繼續施用傾
    向，於89年5 月11日執行完畢釋放；其又於92年間即前揭觀
    察、勒戒執行完畢釋放後5 年內，因施用毒品案件，經本院
    以93年度訴字第198 號判處有期徒刑7 月確定等情，有臺灣
    高等法院被告前案紀錄表1 份附卷可參，是以，被告前因施
    用毒品案件，於觀察、勒戒期滿執行完畢後，於5 年內再犯
    施用毒品案件，經依法追訴、處罰後，再犯本案施用第一級
    毒品海洛因、第二級毒品甲基安非他命犯行，事證明確，本
    案被告犯行已經證明，應予依法論科。
三、論罪科刑部分：
  (一)按海洛因係毒品危害防制條例第2 條第2 項第1 款所稱之第
    一級毒品，甲基安非他命係同條例第2 條第2 項第2 款所稱
    之第二級毒品，均不得持有、施用。是核被告所為前揭施用
    海洛因及甲基安非他命犯行，分別犯毒品危害防制條例第10
    條第1 項施用第一級毒品罪、及同條第2 項施用第二級毒品
    罪。其持有第一、二級毒品後進而施用，其持有毒品之低度
    行為，均應為施用毒品之高度行為所吸收，均不另論罪。又
    被告所犯上開2 罪間，犯意各別、行為互殊，自應分論併罰
    。
  (二)又查被告前因事實欄編號一所載之案件，經論處徒刑後，於
    98年11月20日假釋期滿未經撤銷視為執行完畢一節，有臺灣
    高等法院被告前案紀錄表1 份在卷可按，其於受有期徒刑之
    執行完畢後，5 年內故意再犯有期徒刑以上之上開2 罪，均
    為累犯，均應依刑法第47條第1 項規定，加重其刑。爰審酌
    被告有多次施用毒品前科，前經觀察、勒戒與論罪科刑執行
    完畢後，仍未能徹底戒絕毒品，再犯本案施用毒品罪，顯見
    被告毒癮甚深，且其自身無堅定意念以戒絕毒癮，致出監後
    反覆為相同行為，惟念其施用毒品，乃戕害一己之身體健康
    ，所為尚未害及他人，且於犯罪後坦承犯行，犯罪後態度尚
    佳等一切情狀，分別量處如主文所示之刑，並依刑法第51條
    第5 款規定定其應執行之刑。
  (三)再扣案如附表所示之物品均為被告所有，且其中扣案如附表
    編號1 所示之注射針筒1 支、附表編號3 所示之塑膠鏟管1
    個，均係被告吸食海洛因所用；如附表編號2 所示之玻璃球
    吸食器1 個、附表編號3 所示之塑膠鏟管1 支，皆為被告施
    用甲基安非他命時所使用之物，如附表編號4所 示之空夾鍊
    袋1 個，則係被告持以包裝甲基安非他命所用等節，均經被
    告自承在卷（見本院卷第53頁背面），是則如附表編號1 、
    3 所示之物，係被告所有供犯施用第一級毒品罪所用之物，
    如附表編號2 、3 、4 所示之物，為被告所有供犯施用第二
    級毒品罪所用之物，應分別依刑法第38條第1 項第2 款規定
    ，分別於各該罪刑及執行刑項下宣告沒收。
據上論斷，應依刑事訴訟法第299 條第1 項前段、第273 條之1
第1 項、第284 條之1 ，毒品危害防制條例第10條第1 項、第2
項，刑法第11條、第47條第1 項、第38條第1 項第2 款、第51條
第5款 ，判決如主文。
本案經檢察官郭昭吟到庭執行職務
中    華    民    國    99    年    5     月    24    日
                  刑事第十八庭  法  官  陳思帆
以上正本證明與原本無異。
如不服本判決，應於收受送達後10日內向本院提出上訴書狀，並
應敘述具體理由；其未敘述上訴理由者，應於上訴期間屆滿後20
日內向本院補提理由書（均須按他造當事人之人數附繕）「切勿
逕送上級法院」。
                                書記官  林素霜
中    華    民    國    99    年    5     月    24    日
附錄本案論罪科刑之法條
毒品危害防制條例第10條
施用第一級毒品者，處6 月以上5 年以下有期徒刑。
施用第二級毒品者，處3 年以下有期徒刑。
附表：
┌──┬───────┬───┬─────────┐
│編號│扣押物名稱    │數量  │說明              │
├──┼───────┼───┼─────────┤
│ 1. │注射針筒      │壹支  │被告所有施用第一級│
│    │              │      │毒品所用之物      │
├──┼───────┼───┼─────────┤
│ 2. │玻璃球        │壹個  │被告所有施用第二級│
│    │              │      │毒品所用之物      │
├──┼───────┼───┼─────────┤
│ 3. │塑膠鏟管      │壹支  │被告所有施用第一、│
│    │              │      │二級毒品所用之物  │
├──┼───────┼───┼─────────┤
│ 4. │包裝過甲基安非│壹個  │被告所有施用第二級│
│    │他命之空夾鍊袋│      │毒品所用之物      │
└──┴───────┴───┴─────────┘

司法院資訊處製作；財團法人民間司法改革基金會備份。
